【裁判字號】    97,交聲,50
【裁判日期】    970226
【裁判案由】    違反道路交通管理處罰條例聲明異議
【裁判全文】
臺灣花蓮地方法院交通事件裁定          97年度交聲字第50號
原處分機關  交通部公路總局臺北區監理所花蓮監理站
異  議  人
即受處分人  甲○
上列異議人因違反道路交通管理處罰條例案件，對於交通部公路
總局臺北區監理所花蓮監理站於民國97年1月29日所為之處分（
原處分案號：花監違字第裁44－P00000000 號），聲明異議，本
院裁定如下：
    主  文
異議駁回。
    理  由
一、原處分意旨略以：異議人即受處分人甲○於民國96年11月14
    日下午5時15分許，騎乘車牌號碼109-BPE號重型機車，自花
    蓮市○○路○段由北往南方向行駛，行至該路與北安街81巷
    交岔路口時，適中央路三段方向之號誌為紅燈，其仍闖越，
    經花蓮縣警察局吉安分局北昌派出所員警乙○○當場以異議
    人違反道路交通管理處罰條例第53條第1 項規定掣單舉發，
    並經原處分機關依違反道路交通管理處罰條例第53條第1 項
    、第63條第1項第3款之規定，裁處異議人罰鍰新臺幣1800元
    ，並記違規點數3點。
二、異議意旨略以：異議人於96年11月14日下午5 時15分許，騎
    乘車牌號碼109-BPE 號重型機車，自中央路三段由北往南方
    向行駛，行至該路與北安街81巷交岔路口時，適中央路三段
    方向之號誌轉為黃燈，其乃加速穿越，故其並未闖紅燈，然
    員警卻態度惡劣聲稱其闖紅燈，但卻無法提出任何攝影資料
    及證據，為此具狀聲明異議，請求撤銷原處分云云。
三、按汽車駕駛人，行經有燈光號誌管制交岔路口闖紅燈者，處
    新臺幣1800元以上5400元以下罰鍰，又汽車駕駛人有道路交
    通管理處罰條例第53條情形者，除依原條款處罰鍰外，並予
    記違規點數3點，道路交通管理處罰條例第53條第1項、第63
    條第1項第3款分別定有明文。
四、經查：
  (一)證人即本件舉發員警乙○○到庭結稱：伊為花蓮縣警察局吉
    安分局北昌派出所員警。於96年11月14日下午5 時15分許，
    伊正駕駛警車並搭載同事陳建文在服巡邏勤務。當伊開巡邏
    車從北安街81巷要右轉中央路三段時，當時北安街81巷（即
    西向東方向）之號誌是綠燈，中央路三段號誌皆為紅燈，伊
    即目睹異議人在中央路三段一直是紅燈的情況下闖越紅燈。
    當時因行駛在中央路三段的車輛均在停等紅燈，只有異議人
    闖紅燈，且伊沒有近視，所以看的很明顯。伊見狀後便馬上
    右轉尾隨異議人，然因考量到異議人安全，沒有馬上就將異
    議人攔停開單，但當伊攔下異議後即告知異議人闖紅燈，異
    議人答稱其知道，但請伊開單開快一點，其要去接胞妹等語
    ，伊和異議人間之對話，陳建文員警都有在旁聽聞，亦可傳
    該員警作證證明伊所述屬實。至於異議人要求調閱路口監視
    畫面，然因中央路三段與北安街81巷交岔路口之監視器是中
    央路果菜市場之員工所架設，非公有，伊有詢問果菜市場員
    工胡春花，惟該員工告知該監視器6 天就會自動回錄，而異
    議人聲請調閱時已超過了6 天，故無法調閱，並非伊不提供
    。再者，伊不認識異議人，亦與異議人無恩怨等語明確，並
    有證人乙○○當庭所繪製之現場圖1 紙在卷可參。而觀諸該
    現場圖，證人乙○○巡邏車行徑方向，恰在北安街81巷上，
    該路與中央路三段交岔路口之號誌燈間，並無障礙物，應無
    誤看之虞。再者，證人乙○○身為執法人員，與異議人素不
    相識，且無任何宿怨仇隙，衡情應無在執行交通勤務中，刻
    意舉發素不相識、毫無冤仇之異議人，且甘冒偽證之罪責，
    於法院調查中到庭具結為虛偽之陳述，以羅織誣陷異議人之
    可能或必要，是證人乙○○上開證述應可採信。
  (二)又異議人雖於本院調查時辯稱：伊係在中央路三段方向之號
    誌轉為黃燈時通過停止線後並加速穿越，僅有搶黃燈並未闖
    紅燈云云，然核與異議人於聲明異議狀稱：於96年11月14日
    下午，其騎機車在中央路南下，就在穿越約4 米寬交岔路口
    時，燈號轉成黃燈，其乃加速穿越云云，有聲明異議狀1 紙
    在卷可憑，先後供述反覆不一，足徵異議人亦未能確定其通
    過中央路三段停止線時之路口燈號為何，其上開所辯，均難
    採信，自應以證人乙○○所證，目擊異議人闖越紅燈之證詞
    較為明確，而屬可採。綜上，異議人確有行經有燈光號誌管
    制之交岔路口闖紅燈之事實，應堪認定。
  (三)綜上所述，本件事證明確，異議人違規行為堪以認定，原處
    分機關依上揭規定所為之處分，核無違誤，本件異議為無理
    由，應予駁回。
據上論斷，應依道路交通案件處理辦法第19條，裁定如主文。
中    華    民    國    97    年    2     月    26    日
                  交通法庭   法 官  吳韻馨
上列正本證明與原本無異。
如對本裁定不服，應於送達後5日內，向本院提出抗告狀（應抄
附繕本）。
中    華    民    國    97    年    2     月    27    日
                             書記官


司法院資訊處製作；財團法人民間司法改革基金會備份。
